

### **JAIRO LIMA MORA**

Médico Cirujano, Esp. Gerencia y Auditoría, PhD (c) Salud Pública

Carrera 48 22-83 Bogotá D.C., Colombia

Edad: 35

Teléfono / celular: 3124245627 E-mail: jairolimamd@gmail.com

Soy un profesional con alto nivel científico y operativo. Líder de procesos clínicos, epidemiológicos y administrativos, con alta capacidad gerencial y organizacional. 9 años de experiencia profesional en auditoría integral en salud, coordinación de servicios hospitalarios y de auditoría, análisis de información en salud, evaluación económica en salud, gerenciamiento de empresas basadas en TICS y en los últimos dos años conferencista y consultor médico para la industria farmacéutica, incluyendo market access y government affair.



### **EXPERIENCIA**



#### Gerente Técnico Científico

Consultoría Integral MIPRES Febrero de 2017 - Presente

Gerenciamiento integral del proceso de auditoría de prescripciones No PBS en el aplicativo MIPRES del Ministerio de Salud y protección Social. Verificación del cumplimiento de los requisitos de auditoria del Fosyga y de ADRES para el recobro de tecnologías en salud sin cobertura del Plan de Beneficios.

- Automatización de auditoría, parametrización de criterios médicos, 95% automatizado.
- Auditoría en caliente de MIPRES, procesamiento automático en 6 horas, prevención del 99% de glosa.
- Asistencia a personal de EPS, mesa de ayuda, homologación de conceptos Fosyga-EPS.

#### Contratista Consultor Médico

Grunenthal, Roche, Abbott, Amarey *Marzo de 2016 - Presente* 

Investigación, Capacitación, Acompañamiento, Seguimiento y Monitoreo de la implementación de las Resoluciones 1479 de 2015 y 3951 de 2016 para favorecer la sostenibilidad de la facturación de los productos No PBS e intervenir la caída potencial en el volumen de ordenamiento de tecnologías No PBS debido a la dificultad que representa el trámite de cobro ante los entes territoriales y el uso del aplicativo MIPRES.

- Asistencia técnica a Secretarías de Salud, intervención de tomadores decisión, pagos inmediatos.
- Capacitación de industria farma, intervención a problemática específica, aumento en ventas 3 mil mill.
- Asistencia a personal médico e IPS, grupos focales por especialidad, 20% de aumento en prescripción.

### Coordinador Médico del Fosyga

### UT Fosyga 2014

Sept. 2012 – Enero 2016

Coordinación del equipo de auditores médicos, enfermeros y otros profesionales para el análisis de recobros de servicios no incluidos en el POS y de Reclamaciones ECAT por accidentes de tránsito sin cobertura de aseguramiento, Eventos Catastróficos y Atentados Terroristas. Coordinación de la Unidad de Análisis de Información del Fosyga encargada de realizar informes epidemiológicos, estadísticos y actuariales para el Ministerio de Salud y Protección Social.

- Análisis de uso de medicamentos antihemofílicos, inicio de investigación cartel de la hemofilia.
- Impacto presupuestal de medicamentos No POS de alto costo, detección de desviaciones en valor del mismo servicio según regiones, EPS e IPS.
  - Automatización de auditoría, parametrización de criterios médicos, 85% automatizado.



# EDUCACIÓN





#### Universidad Surcolombiana

Médico y Cirujano 2001 - 2008

## Universidad El Bosque

Diplomado en Market Access 2018 – en curso

### Universidad "Jorge Tadeo Lozano"

Especialización en Gerencia y Auditoría de la Calidad en Salud 2009 - 2011



# **APTITUDES Y CONOCIMIENTOS ■**



- Entrenador de equipos expertos
- Conocimiento innovador en marketing
- Evaluación económica
- Relacionamiento con más de 300 IPS del país y las 5 EPS más importantes
- Reconocimiento sectorial en IPS oncológicas en Colombia
- Conocimiento profundo de medicamentos de alto costo



# IDIOMAS Y SOFTWARE ©



- ▶ Español (Lengua Nativa)
- Inglés Avanzado- Michigan English Test B2:109
- Office (Avanzado)